臺灣高等法院高雄分院刑事判決　　　　 96年度上訴字第110號
上　訴　人
即　被　告　甲○○
　　　　　　　　　　現另案羈押於臺灣高雄看守所
上列上訴人因違反毒品危害防制條例案件，不服臺灣高雄地方法
院95年度訴字第3906號中華民國95年11月27日第一審判決（起訴
案號：臺灣高雄地方法院檢察署95年度毒偵字第6549號），提起
上訴，本院判決如下：
    主  文
上訴駁回。
    事  實
一、甲○○曾因施用第一級毒品、二級毒品案件，經臺灣高雄地
    方法院以91年度訴字第3490號分別判處有期徒刑1 年、6 月
    ，應執行有期徒刑1 年4 月確定；又因竊盜案件，經臺灣高
    雄地方法院以91年度易字第3269號判處有期徒刑10月確定。
    嗣於民國93年5 月4 日經高雄地方法院以裁定更定應執行有
    期徒刑2 年，甫於94年12月19日縮短刑期執行完畢；復因施
    用毒品案件，經法院裁定送強制戒治，並於91年1 月3 日停
    止戒治付保護管束而釋放出所，嗣於91年7 月5 日期滿未經
    撤銷銷視為戒治期滿。詎猶不知悔改，復基於施用第一級毒
    品海洛因之犯意，於95年6 月12日（起訴書誤載為13日）下
    午5 時30分為警採尿之時起往前回溯24小時內某時（扣除公
    權力拘束期間），在高雄市某不詳飯店內，以滲水加入注射
    針筒方式，施用第一級毒品海洛因1 次。另基於施用第二級
    毒品甲基安非他命之犯意，於95年6 月12日（起訴書誤載為
    13日）下午5 時30分為警採尿之時起往前回溯96小時內某時
    （扣除公權力拘束期間），在高雄市某不詳飯店內，以加熱
    吸食器吸食煙霧之方式，施用第二級毒品甲基安非他命1 次
    。嗣於95年6 月13日凌晨零時50分許，因其於高雄縣大寮鄉
    ○○路46巷72號其正在竊取車牌號碼為TJ-5251 號自用小客
    車（所涉竊盜案件，另案偵辦），為警當場逮捕後，帶至警
    局偵訊始查悉上情。
二、案經高雄縣政府警察局林園分局移送台灣高雄地方法院檢察
    署檢察官偵查起訴。
    理  由
一、本件被告甲○○（下稱被告）所犯係死刑、無期徒刑、最輕
    本刑為3 年以上有期徒刑以外之罪，其於審理程序中就被訴
    事實為有罪之陳述，經審判長告知簡式審判程序之旨，並聽
    取公訴人及被告之意見後，本院認為適宜進行簡式審判程序
    ，合先敘明。
二、上揭犯罪事實，業據被告於警詢、原審及本院審理時均坦承
    不諱，被告於95年6 月13日凌晨零時50分許經警查獲採尿送
    驗，確呈嗎啡及甲基安非他命陽性反應，有煙毒、麻藥案件
    嫌犯代號與真實性名對照表1 紙、臺灣科技檢驗股份有限公
    司95年6 月28日報告編號KＺ000000000000號濫用藥物尿液檢
    驗報告1 紙在卷可稽（見警卷第4 頁、第5 頁），足認被告
    上開自白核與事實相符，應可採信。又被告前因施用毒品案
    件，經法院裁定送強制戒治，並於91年1 月3 日停止戒治付
    保護管束而釋放出所，嗣於91年7 月5 日期滿未經撤銷銷視
    為戒治期滿，有臺灣高等法院被告前案紀錄表1 份附卷可參
    （見本院卷第17-18 頁）。被告於強治戒治執行完畢釋放後
    ，5 年內再犯本件施用毒品，事證應屬明確，應依法論科。
三、按海洛因、甲基安非他命業經公告列為毒品防害防制條例第
    2條第2項第1款、第2款之第一級、第二級毒品，不得非法持
    有、施用，故核被告所為，係違反毒品危害防制條例第10條
    第1項、第2項之施用第一級、第二級毒品罪。被告持有第一
    級、第二級毒品後進而施用，其持有之低度行為均為施用毒
    品之高度行為所吸收，不另論罪。另被告曾因施用第一級毒
    品、二級毒品案件，經臺灣高雄地方法院以91年度訴字第34
    90號分別判處有期徒刑1 年、6 月，應執行有期徒刑1 年4
    月確定；又因竊盜案件，經臺灣高雄地方法院以91年度易字
    第3269號判處有期徒刑10月確定，嗣於93年5 月4 日經高雄
    地方法院以裁定更定應執行有期徒刑2 年，甫於民國94年12
    月19日縮短刑期執行完畢之事實，有臺灣高等法院被告前案
    紀錄表1 份附卷可參（見本院卷第14-18 頁），被告於上開
    有期徒刑執行完畢5 年內，故意再犯本件有期徒刑以上之罪
    ，為累犯，應依刑法第47條第1 項規定，加重其刑【（被告
    行為後，刑法於94年2 月2 日經總統令修正公布，於95年7
    月1 日施行，而行為後法律有變更者，適用行為時之法律。
    但行為後之法律有利於行為人者，適用最有利於行為人之法
    律，刑法第2 條第1 項定有明文，本件被告於上開徒刑執行
    完畢後，5 年以內故意再犯本件有期徒刑以上之罪，不論依
    修正前、後刑法第47條之規定，均構成累犯，不因該條修正
    而有利或不利之情形，自不生新舊法比較之問題，應逕依修
    正後刑法第47條第1 項之規定，論以累犯，且加重其刑）。
    又修正施行前之刑法第51條第5 款原規定，宣告多數有期徒
    刑者，於各刑中之最長期以上，各刑合併之刑期以下，定其
    刑期，但不得逾20年，嗣後95年7 月1 日修正施行之該條款
    ，提高多數有期徒刑合併應執行之刑不得逾30年，其內容雖
    有修正，但本件係量處被告有期徒刑1 年2 月及8 月，其定
    應執行刑之結果，並不會涉及有無逾越20年之問題，是該條
    文之修正對於被告並無有利或不利之影響，尚無比較新舊法
    適用之必要，應逕適用裁判時之新法】。
四、爰審酌被告曾觸犯施用毒品之犯行，雖經強制戒治，仍未能
    斷戒施用毒品惡習，顯見其戒治意志不堅，缺乏勒戒動機，
    本應從重量刑以收刑罰教化之效。惟念其施用毒品係對己身
    殘害，並未造成他人具體危害，且能於犯後坦承犯行，態度
    尚稱良好等一切情狀，本院認原審依毒品危害防制條例第10
    條第1項、第2項，刑法第2條第1項前段（原判決漏引）、第
    11條前段、第47條、第51條第5 款之規定，酌情分別量處被
    告有期徒刑1 年2 月、8 月，並定應執行刑有期徒刑1 年8
    月，其認事用法，核無不合，量刑亦屬妥適。被告上訴意旨
    以原審量刑過重提起上訴，為無理由，應予駁回。
五、據上論結，應依刑事訴訟法第368條、第364條、第273條之1
    第1項，判決如主文。
本案經檢察官林慶宗到庭執行職務。
中　　華　　民　　國　　96　　年　　3 　　月　　6 　　日
                  刑事第八庭    審判長法  官  李炫德
                                      法  官  簡志瑩
                                      法  官  陳志銘
以上正本證明與原本無異。
施用第一級毒品部分如不服本判決應於收受本判決後10日內向本
院提出上訴書狀，其未敘述上訴理由者，並得於提起上訴後10日
內向本院補提理由書狀（均須按他造當事人之人數附繕本）「切
勿逕送上級法院」。
施用第二級毒品部分不得上訴。
中　　華　　民　　國　　96　　年　　3 　　月　　6 　　日
                                      書記官  盧雅婷
附錄本件判決論罪科刑法條：
毒品危害防制條例第10條
施用第一級毒品者，處 6 月以上 5 年以下有期徒刑。
施用第二級毒品者，處 3 年以下有期徒刑。
